臺灣高等法院高雄分院刑事判決　　　　100年度上易字第762號
上　訴　人
即　被　告　劉永安
上列上訴人因竊盜案件，不服臺灣高雄地方法院100年度易字第8
02號中華民國100 年6 月30日第一審判決（起訴案號：臺灣高雄
地方法院檢察署100 年度偵字第15941 號），提起上訴，本院判
決如下：
     主  文
上訴駁回。
     理  由
一、按不服地方法院之第一審判決而上訴者，應向管轄第二審之
    高等法院為之，且上訴書狀應敘述具體理由。第二審法院認
    為上訴書狀未敘述理由或上訴有刑事訴訟法第362 條前段之
    情形者，應以判決駁回之，刑事訴訟法第361 條第1 項、第
    367 條前段定有明文。所謂不服第一審判決之具體理由，必
    係依卷內既有訴訟資料或提出新事證，指摘或表明第一審判
    決有何採證認事、用法或量刑等足以影響判決本旨之不當或
    違法，而構成應予撤銷之具體理由，始足當之；倘僅泛言原
    判決認定事實錯誤、違背法令、量刑失之過重或輕縱，而未
    指出具體事由，或形式上雖已指出具體事由，然該事由縱使
    屬實，亦不足以認為原判決有何不當或違法者，皆難謂係具
    體事由，俾與第二審上訴制度在請求第二審法院撤銷、變更
    第一審不當或違法之判決，以實現個案救濟及節制濫行上訴
    之立法目的相契合。是倘上訴人之上訴書狀雖述上訴理由
    ，惟並未具體述第一審判決有何不當或違法情形，即與未
    述具體理由無異，所為上訴，即非適法。
二、上訴人即被告劉永安（下稱被告）不服原判決，上訴意旨略
    以：被告自始即自白犯罪，且被告並非主犯。原判決科處有
    期徒刑10月，量刑有過重而有未當，請撤銷原判決從輕科刑
    云云。
三、查被告於民國100 年5 月27日2 時50分許，前往高雄市美濃
    區廣林里加水站至水底坪段（朝元段）東門幹139 號附近，
    由綽號「先福」成年男子持油壓剪剪斷中華電信股份有限公
    司100 對之電纜線共長160 公尺（價值新台幣【下同】62,0
    00元，為東門幹137 至139 號之電纜線，被剪成2 條各80公
    尺【起訴書誤載80公分】，合計長160 公尺【起訴書誤載16
    0 公分】），再由被告負責把風並以所駕駛之上開自小客車
    幫忙拉扯綽號「先福」男子剪斷之電纜線，得手後未及搬運
    離開之際，適警員接獲報案電話於同日3 時30分許抵達現場
    ，綽號「先福」男子見狀攜帶油壓剪逃逸，劉永安則駕駛該
    自小客車逃離，並將所攜帶準備用來剔除電纜線塑膠外皮之
    剪刀丟棄於途中，嗣警員於現場扣得上開遭剪斷電纜線，並
    於同日6 時許在廣林里朝元山區○○○道路查獲正駕駛上開
    自小客車之被告等情，業據被告於警詢、偵查、原審審理時
    均坦承不諱，核與證人即劉富文於警詢之證述情節相符，並
    有高雄市政府警察局旗山分局搜索扣押筆錄及扣押物品目錄
    表、贓物認領保管單、現場查獲照片附卷可稽，原審因而認
    被告所為係犯刑法第321 條第1 項第3 款之攜帶兇器竊盜罪
    ，其認事用法，核無違誤之處。而該罪之法定刑為6 月以上
    5 年以下有期徒刑；又因被告係屬累犯，故依法應加重其刑
    ，因而原審科處有期徒刑10月，量刑實已屬偏輕，並無再改
    判較輕之刑之空間，原審之量刑並無不當；況且被告上訴意
    旨所陳上開事項，並非法律上得（應）減輕或免除其刑之事
    由。稽諸首揭說明，被告上訴難謂有具體理由，其上訴即非
    適法，應予駁回，並不經言詞辯論為之。
據上論結，應依刑事訴訟法第367 條前段、第372 條，判決如主
文。
中    華    民    國  100     年    8     月    31    日
                  刑事第四庭    審判長法  官  蕭權閔
                                      法  官  唐照明
                                      法  官  吳進寶
以上正本證明與原本無異。
本判決不得上訴。
中    華    民    國  100     年    8     月    31    日
                                      書記官  唐奇燕